臺灣高等法院臺中分院民事裁定　96年度抗字第445號
抗　告　人　　乙○○
　　　　　　　甲○○
抗告人與相對人丙○○間因聲請假扣押事件，對於中華民國96年
7月12日台灣台中地方法院96年度裁全字第7033號所為裁定提起
抗告，本院裁定如下：
    主  文
抗告駁回。
抗告程序費用由抗告人負擔。
    理  由
一、按債權人就金錢請求或得易為金錢請求之請求，欲保全強制
    執行者，得聲請假扣押。請求及假扣押之原因，應釋明之。
    前項釋明如有不足，而債權人陳明願供擔保或法院認為適當
    者，法院得定相當之擔保，命供擔保後為假扣押。而請求及
    假扣押之原因雖經釋明，法院亦得命債權人供擔保後為假扣
    押，民事訴訟法第522條第1項、第526條第1項、第2項定有
    明文。
二、抗告意旨略為：抗告人乙○○於96年5月6日於台中縣后里收
    費站約100公尺至200公尺處，因該時天候不佳、路線不良致
    駕駛車輛翻覆，造成當時車上黃金玉摔出車外，送醫後死亡
    。事發後抗告人並誠意與死者丈夫即相對人丙○○協商並給
    予10萬元以表慰藉心意。而車禍事故發生之際，抗告人當時
    是有告誡死者黃金玉要繫好安全帶，惟遭黃金玉拒絕，以致
    加重本件車禍事故危險程度而至黃金玉死亡。抗告人均與有
    相對人達成和解賠償之誠意，惟鑑於抗告人等人經濟拮据而
    需待寬限期日給付賠償金等語以為抗告理由，請求廢棄原裁
    定云云。
三、經查：本件債權人即相對人提出診斷證明書影本及國道公路
    警察局道路交通事故當事人登記聯單暨道路交通事故現場圖
    影本，主張抗告人有隱匿財產，日後恐有不能強制執行之虞
    ，就抗告人等人所有之不動產、抗告人甲○○之存款合計於
    新台幣 (下同)三百萬元內聲請假扣押。據相對人主張之假
    扣押原因，雖未能盡釋明之責，惟相對人既陳明願供擔保以
    補釋明之欠缺，則依前揭規定，原裁定命供擔保後為假扣押
    ，並無不合。雖抗告人以死者黃金玉與有過失、抗告人經濟
    拮据等理由否認相對人之請求，然此乃應待本案解決之問題
    ，其據以對原裁定聲明不服，不能認為有理由，抗告應予駁
    回。
據上論結，本件抗告為無理由，依民事訴訟法第495條之1第1項
、第449條第1項、第95條、第78條，裁定如主文。
中　　華　　民　　國　　96　　年　　8 　　月　　31　　日
                  民事第五庭    審判長法　官　林陳松
　　　　　　　　　　　      　　　　　法　官  古金男
　　　　　　　　　　　      　　　　　法　官  鄭金龍
以上正本係照原本作成。
再為抗告應以適用法規顯有錯誤為理由，並經本院之許可，該許
可以原裁定所涉及之法律見解具有原則上之重要性者為限。
如提起再抗告者應於裁定送達後十日內向本院提出抗告理由狀（
須按照他造人數附具繕本）並繳納抗告裁判費新臺幣壹仟元，同
時委任律師或具有律師資格之關係人為代理人。
　　　　　　　　　　　　　　　　　　　書記官　陳振海
中　　華　　民　　國　　96　　年　　8 　　月　　31　　日
                                                      Ｃ
